臺灣新北地方法院刑事判決　　　　　 110年度交簡上字第44號
上　訴　人　臺灣新北地方檢察署檢察官
被　　　告　陳建銘
上列上訴人因被告過失傷害案件，不服本院中華民國110 年4 月
22日所為之110 年度交簡字第454 號第一審刑事簡易判決（原聲
請簡易判決處刑案號：臺灣新北地方檢察署110 年度偵字第1249
號），提起上訴，本院管轄之第二審合議庭判決如下：
    主  文
上訴駁回。
陳建銘緩刑貳年。
    事實及理由
一、本院合議庭審理結果，認原審判決之認事、用法均無不當，
    應予維持，是本案關於事實、證據及理由，除補充「被告陳
    建銘於本院準備程序及審理時之自白」外，其餘均引用第一
    審刑事簡易判決書之記載（如附件，含檢察官聲請簡易判決
    處刑書）。
二、檢察官依告訴人邱朝正之請求提起上訴，其上訴意旨略以：
    被告因本件交通事故造成告訴人受有左側脛骨幹粉碎移位第
    Ⅱ型開放性骨折之傷害，告訴人歷經手術，至今尚在進行復
    健治療而未能痊癒，被告迄未探望關心告訴人，亦未向告訴
    人表達歉意，進行調解時均交由保險公司處理而置身事外，
    未能與告訴人達成和解，是被告犯後態度不佳，造成告訴人
    所受傷害非輕，原判決僅處以有期徒刑2 月，量刑顯屬過輕
    等語。
三、經查：
㈠、按量刑之輕重，係事實審法院得依職權自由裁量之事項，茍
    已斟酌刑法第57條各款所列情狀而未逾越法定刑度，則不得
    遽指為違法；又關於刑之量定，係實體法上賦予法院得為自
    由裁量之事項，倘未逾越法律所規定之範圍，或濫用其權限
    ，即不得任意指為違法；又刑罰之量定屬法院自由裁量之職
    權行使，但仍應審酌刑法第57條所列各款事由及一切情狀，
    為酌量輕重之標準，並非漫無限制，在同一犯罪事實與情節
    ，如別無其他加重或減輕之原因，下級法院量定之刑，亦無
    過重或失輕之不當情形，則上級法院對於下級法院之職權行
    使，原則上應予尊重（最高法院72年台上字第6696號、75年
    台上7033號判例、85年度台上字第2446號判決參照）。
㈡、原審判決認被告所犯為刑法第284 條前段過失傷害罪，且於
    量刑時已具體審酌被告騎乘普通重型機車本應遵守燈光號誌
    之指示及注意車前狀況，並隨時採取必要之安全措施，竟疏
    未注意上開事項，貿然闖紅燈直行，致發生本件事故，而造
    成告訴人受傷，顯有過失，兼衡被告就本件事故違反注意義
    務之程度、應負之過失責任程度，告訴人之傷勢非輕，被告
    於原審判決前未與告訴人達成和解、賠償告訴人所受損失之
    犯後態度（嗣於本院審理時已達成調解並賠償完畢，詳如後
    述），告訴人對本案表示之意見（見原審卷內公務電話紀錄
    表所載），及被告智識程度為大學肄業（依個人戶籍資料所
    載）、家庭經濟狀況為勉持、現為學生等一切情狀，量處有
    期徒刑2月，如易科罰金以新臺幣（下同）1,000元折算1日
    ，其量刑顯已詳酌刑法第57條各款所列情形，並具體說明量
    刑之理由，亦無逾法定刑度或濫用裁量權致違反比例原則之
    情形。又考量被告已於本院審理中與告訴人達成調解，並履
    行賠償完畢，此有本院調解筆錄及公務電話紀錄表各1份在
    卷可參（見本院簡上卷第119-120頁、第133頁），堪認被告
    於本院審理中已盡力彌補其所生損害，並無檢察官上訴意旨
    所指犯後未與告訴人和解、態度不佳之情形。從而，檢察官
    上訴意旨指摘原審量刑過輕，為無理由，應予駁回。
四、末查，被告前未曾因故意犯罪受有期徒刑以上刑之宣告，有
    其臺灣高等法院被告前案紀錄表在卷可考（見本院簡上卷第
    147 頁），堪認其因一時失慮，致罹刑典，本院審酌被告於
    偵查、審判中始終坦承犯行，且於本院審理中與告訴人達成
    調解並履行賠償條件完畢，告訴人亦表示對於本案量刑無意
    見，及同意本院對被告為緩刑之宣告等節，此有本院調解筆
    錄、公務電話紀錄表各1份存卷可參（見本院簡上卷第119
    -12 0頁、133頁），足認被告已深感悔悟，並願意盡力彌補
    其過失行為所生損害，堪信其經此偵、審程序之教訓，當知
    所警惕而無再犯之虞，故本院認對被告所宣告之刑，以暫不
    執行為適當，爰依刑法第74條第1項第1款之規定，諭知緩刑
    2年，以勵自新。
據上論斷，應依刑事訴訟法第455 條之1 第1 項、第3 項、第36
8 條、第373 條，刑法第74條第1 項第1 款，判決如主文。
本案經檢察官吳秉林聲請簡易判決處刑、檢察官游淑惟到庭執行
職務。
中    華    民    國   110    年    11    月    11    日
                  刑事第八庭  審判長法  官  楊仲農
                                    法  官  林翠珊
                                    法  官  陳盈如
上列正本證明與原本無異。
不得上訴。
                                    書記官  陳冠豪
中    華    民    國   110    年    11    月    12    日
附錄本案論罪科刑法條全文：
中華民國刑法第284條
因過失傷害人者，處1 年以下有期徒刑、拘役或10萬元以下罰金
；致重傷者，處3 年以下有期徒刑、拘役或30萬元以下罰金。
附件：
臺灣新北地方法院刑事簡易判決        110年度交簡字第454號
聲  請  人  臺灣新北地方檢察署檢察官
被      告  陳建銘  男  民國00年0月00日生
                    身分證統一編號：Z000000000號  
                    住新北市○○區○○街000巷00號三樓
                    居新北市○○區○○路○○巷0弄00號4
                      樓 
上列被告因過失傷害案件，經檢察官聲請以簡易判決處刑（110
年度偵字第1249號），本院判決如下：
    主  文
陳建銘犯過失傷害罪，處有期徒刑貳月，如易科罰金，以新臺幣
壹仟元折算壹日。
    事實及理由
一、本案犯罪事實、證據及應適用法條，除下列事項應予補充更
    正外，其餘均引用如附件檢察官聲請簡易判決處刑書之記載
    ：
  ㈠犯罪事實欄一、最後1 行「之傷害。」記載之後應補充「又
    陳建銘肇事後，在有偵查犯罪職權之公務員知悉其犯行前，
    即向據報前來現場處理之新北市政府警察局交通大隊新莊分
    隊警員詹茂松承認肇事並接受裁判」。
  ㈡證據欄補充「道路交通事故肇事人自首情形記錄表、公路監
    理電子閘門證號查詢機車駕駛人駕照資料各1 份」。
  ㈢應適用法條欄補充「又被告於肇事後，在案發現場等待警方
    前往處理，警方到場時主動承認為肇事人，並自願接受裁判
    ，有道路交通事故肇事人自首情形記錄表1 紙（見偵字卷第
    2 1 頁）附卷可考，為對未發覺之犯罪自首，爰依刑法第62
    條前段規定減輕其刑」。
二、爰以行為人之責任為基礎，審酌被告騎乘普通重型機車本遵
    守燈光號誌之指示及注意車前狀況，並隨時採取必要之安全
    措施，竟疏未注意上開事項，貿然闖紅燈直行，致發生本件
    事故而造成告訴人所受傷害，顯有過失，兼衡被告就本件事
    故違反之注意規定及應負之過失程度，告訴人之傷勢非輕（
    依卷內診斷證明書所載，109 年6 月27日至同年7 月5 日住
    院手術治療，術後需休養3 個月，持續門診追縱併復健治療
    ），被告犯後態度及迄今仍尚未與告訴人達成和解、賠償告
    訴人之損失，告訴人對本案表示之意見（見本院公務電話紀
    錄表所載），及被告智識程度為大學肄業（依個人戶籍資料
    所載）、家庭經濟狀況為勉持、現為學生等一切情狀，量處
    如主文所示之刑，並諭知易科罰金之折算標準，以示懲儆。
三、依刑事訴訟法第449 條第1 項前段、第3 項、第454 條第2
    項，刑法第284 條前段、第62條前段、第41條第1 項前段，
    刑法施行法第1 條之1 第1 項，逕以簡易判決處如主文所示
    之刑。
四、如不服本判決，應於判決送達後20日內，向本庭提出上訴狀
    ，上訴於本院第二審合議庭（須附繕本）。
本案經檢察官吳秉林聲請以簡易判決處刑。
中    華    民    國    110    年    4    月    22    日
                  刑事第二十七庭  法  官     陳明珠
上列正本證明與原本無異。
中    華    民    國    110    年    4     月    23    日
                                  書記官     林有象
附錄本案論罪科刑法條全文：
中華民國刑法第284條
因過失傷害人者，處1 年以下有期徒刑、拘役或10萬元以下罰金
；致重傷者，處3 年以下有期徒刑、拘役或30萬元以下罰金。
【附件】
臺灣新北地方檢察署檢察官聲請簡易判決處刑書  
                                     110年度偵字第1249號
    被      告  陳建銘  男  18歲（民國00年0月00日生）
                        住新北市○○區○○街000巷00○0號                     
                          3樓
                        居新北市○○區○○路○○巷0弄00
                          號4樓
                        國民身分證統一編號：Z000000000號
上列被告因過失傷害案件，業經偵查終結，認為宜聲請以簡易判
決處刑，茲將犯罪事實及證據並所犯法條分敘如下：
        犯罪事實
一、陳建銘於民國109 年6 月27日22時25分許，騎乘車牌號碼00
    0- 0000 號普通重型機車，沿新北市新莊區中環路往板橋方
    向行駛，行至新北市新莊區中環路與新樹路67巷口時，本應
    注意行駛至交岔路口，其行進應遵守燈光號誌之指示及注意
    車前狀況，並隨時採取必要之安全措施，而依當時無不能注
    意之情事，竟疏於注意，未依號誌管制逕自闖紅燈直行，適
    邱朝正騎乘車牌號碼000-0000號普型重型機車，沿新樹路67
    巷往中環路方向行駛至上開路口時，閃避不及而發生碰撞，
    邱朝正因而人車倒地，並受有左側脛骨幹粉碎移位第II型開
    放性骨折之傷害。      
二、案經邱朝正訴由新北市政府警察局新莊分局報告偵辦。
        證據並所犯法條
一、上揭犯罪事實，業據被告陳建銘於偵查中坦承不諱，核與告
    訴人邱朝正指訴之情節相符，復有道路交通事故現場圖、道
    路交通事故調查報告表㈠㈡、衛生福利部臺北醫院診斷證明
    書各1 份、道路交通事故談話紀錄表2 份、監視器翻拍照片
    4 張、現場及車損照片18張等附卷可憑，其犯嫌應堪認定。
二、核被告所為，係犯刑法第284條前段之過失傷害罪嫌。
三、依刑事訴訟法第451條第1項聲請逕以簡易判決處刑。
    此  致
臺灣新北地方法院
中    華    民    國   110    年    2     月    22    日
                              檢  察  官  吳秉林